臺灣臺中地方法院刑事判決　　　　　　　96年度易字第4752號
公　訴　人　臺灣臺中地方法院檢察署檢察官
被　　　告　己○○
選任辯護人　宋永祥律師
被　　　告　丑○○
　　　　　　　　　　號
選任辯護人　盧昱成律師
被　　　告　丁○○
　　　　　　　　　　號
　　　　　　甲○○原名洪嘉宏.
　　　　　　　　　　（現另案於臺灣嘉義監獄鹿草分監執行中
　　　　　　　　　　）
上　一　人
選任辯護人　許漢鄰律師
上列被告等因竊盜等案件，經檢察官提起公訴（九十六年度偵字
第一四五一七號），本院判決如下：
    主    文
己○○共同意圖為自己不法之所有，以恐嚇使人將本人之物交付
，未遂，處有期徒刑捌月，減為有期徒刑肆月，扣案之手機壹支
沒收；又共同意圖為自己不法之所有，以恐嚇使人將本人之物交
付，未遂，處有期徒刑捌月，減為有期徒刑肆月，扣案之手機壹
支沒收；又共同意圖為自己不法之所有，以恐嚇使人將本人之物
交付，處有期徒刑壹年，減為有期徒刑陸月，扣案之手機壹支沒
收；又共同意圖為自己不法之所有，以恐嚇使人將本人之物交付
，未遂，處有期徒刑捌月，減為有期徒刑肆月，扣案之手機壹支
沒收。應執行有期徒刑壹年肆月，扣案之手機壹支沒收。其餘被
訴恐嚇取財未遂部分無罪。
丑○○共同意圖為自己不法之所有，以恐嚇使人將本人之物交付
，未遂，累犯，處有期徒刑柒月，減為有期徒刑參月又拾伍日，
扣案之手機壹支沒收；又共同意圖為自己不法之所有，以恐嚇使
人將本人之物交付，未遂，累犯，處有期徒刑柒月，減為有期徒
刑參月又拾伍日，扣案之手機壹支沒收；又共同意圖為自己不法
之所有，以恐嚇使人將本人之物交付，累犯，處有期徒刑拾壹月
，減為有期徒刑伍月又拾伍日，扣案之手機壹支沒收；又共同意
圖為自己不法之所有，以恐嚇使人將本人之物交付，未遂，累犯
，處有期徒刑柒月，減為有期徒刑參月又拾伍日，扣案之手機壹
支沒收。應執行有期徒刑壹年壹月，扣案之手機壹支沒收。其餘
被訴恐嚇取財未遂部分無罪。
丁○○幫助意圖為自己不法之所有，以恐嚇使人將本人之物交付
，處有期徒刑柒月，減為有期徒刑參月又拾伍日，如易科罰金，
以新臺幣壹仟元折算壹日。
甲○○無罪。
    犯罪事實
一、丑○○於民國九十一年間因過失傷害罪，經本院判處有期徒
    刑三月，甫於九十一年四月二十九日易科罰金執行完畢。己○○以不詳方式取得遭竊之車牌號碼六六一一－ＨＫ、六六
    八八－ＳＤ、六八八九－ＮＬ、九五二九－ＬＰ號車主之資
    料，並與丑○○共同基意圖為自己不法所有之犯意聯絡，由
    己○○、丑○○撥打車主電話向其等勒贖，復由丑○○負責
    提供匯款帳戶，勒贖成功，則由丑○○分得新臺幣（下同）
    二萬元，嗣己○○、丑○○即於下列時、地，分別向子○○
    、壬○○、寅○○、辛○○、丙○○等人恫稱：要取回車子
    ，須交付金錢贖回等語，以此加害財產之事，恐嚇子○○等
    人以勒索錢財。而丑○○之前妻即丁○○亦明知丑○○向其
    借用之金融帳戶，將用於失竊車輛之恐嚇取財，竟仍基於幫
    助之犯意，於九十六年一月二日至五日間某時，在其臺中縣
    豐原市○○○段二六七東巷二八弄十六號住所，將其所申設
    之中華（臺灣）郵政股份有限公司大雅郵局（下稱大雅郵局
    ）帳號00000000000000號帳戶之存摺、提款
    卡連同密碼，提供予丑○○用以供恐嚇取財之匯款帳戶使用
    。其等計有如下犯行：
(一)、於民國九十五年十二月七日十二時二十九分、同時五十九分
    、同年月十二日十七時三十分許、同年月十三日十四時三十
    分許時間，由己○○、丑○○輪流以門號00－00000
    000、0000000000、00－00000000
    等公共電話接續撥打子○○持用之行動電話，向子○○恫稱
    須交付金錢，始返還車牌號碼六六一一－ＨＫ號車輛（車主
    苗栗縣造橋農會）等加害財產之言詞，致子○○心生畏怖。
    嗣因子○○要求己○○等人一手交錢、一手交車遭拒，始未
    得逞。
(二)、於九十五年十二月二十九日二十一時四十分許、九十六年一
    月二日二十三時二十一分許，由己○○與丑○○以門號00
    －00000000號公共電話撥打壬○○持用行動電話，
    恫以交付金錢，始返還車牌號碼六六八八－ＳＤ號車輛（車
    主為壬○○之配偶簡婷琪）等加害財產之言詞，致壬○○心
    生畏怖。嗣因壬○○要求己○○一手交錢、一手交車遭拒，
  　始未得逞。
(三)、於九十六年一月二日二十三時許，由己○○先以公共電話撥
    打寅○○家中使用之市內電話，恫以交付金錢，始返還車牌
    號碼六八八九－ＮＬ車輛等加害財產之言詞，致寅○○心生
    畏怖，乃請己○○轉予辛○○處理；己○○接續以前開方式
    恫嚇辛○○，要求匯款二十萬元至丁○○所提供之上開郵局
    帳戶內，幾經協議，雙方同意匯款金額為十五萬元，辛○○
    之配偶龔晏嫻並於九十六年一月五日十五時十九分許，依指
    示匯款至丁○○之上開帳戶，所有款項由己○○及一姓名年
    籍不詳之成年男子前往領取一空，其中丑○○因提供存摺，
    分得二萬元。
(四)、於九十六年四月十二日十四時許、同日十九時許，由己○○
    、丑○○輪流接續以公共電話撥打丙○○使用之市內電話及
    行動電話，恫以交付金錢三十萬元，始返還車牌號碼九五二
    九－ＬＰ號車輛（車主為隆益國際有限公司）等加害財產之
    言詞，致丙○○心生畏怖。嗣因丙○○車輛有保險及要求見
    交付車內ＣＤ以確認汽車在其等手上遭拒，始未得逞。
二、嗣經臺灣臺中地方法院檢察署指揮內政部警政署刑事警察局
    中部打擊犯罪中心、彰化縣警察局北斗分局追查，於九十六
    年六月七日八時十分許，在臺中縣豐原市○○○街七十巷六
    一號拘提己○○，當場扣得其所有用以連絡丑○○本案犯罪
    所用之手機一機，及其領取擄車勒贖款時穿著之黑色常袖上
    衣一件、米白色鴨舌帽一頂，而查知上情。
三、案經彰化縣警察局北斗分局報告臺灣臺中地方法院檢察署檢
    察官偵查起訴。
    理    由
壹、有罪部分：
一、被告己○○、丑○○部分：
　　被告己○○、丑○○對於前揭事實自白不諱，核與證人子○○、壬○○、辛○○、龔晏嫻、丙○○等證述車輛失竊後遭
    勒贖之情節相符，足認被告二人自白與事實相符，並有大雅
    郵局客戶歷史交易清單一份、被告己○○自自動櫃員機提領
    款項之照片二紙、臺中縣警察局車輛協尋電腦輸入單二紙、
    失車紀錄二紙、證人龔晏嫻匯款予被告丁○○之郵政國內匯
    款執據等在卷可參，及扣案之被告己○○手機一支、被告己○○至自動櫃員機領款時，所穿著之上衣、帽子等可資佐證
    。準此，被告二人前揭犯行應可認定。
二、丁○○部分：
    訊據被告丁○○固坦承，確有前開中華（臺灣）郵政股份有
    限公司大雅郵局帳號00000000000000號帳戶
    之事實，惟矢口否認有何幫助恐嚇取財之犯行，辯稱：前開
    郵局帳戶之晶片卡，伊換完沒多久後，丑○○曾向其借帳戶
    說要匯款，伊不同意，應是丑○○未經過伊同意，私自拿伊
    的帳戶去使用；伊帳戶之密碼係以女兒之生日，為九三○九
    ○四，伊將該密碼寫在卡片套子上，丑○○知道密碼，應是
    看到上面的記載，伊沒有將帳戶之存摺、提款卡連同密碼交
    付丑○○使用云云。惟查：
(一)、被告丁○○之前開大雅郵局帳戶，確為被告丑○○提供，作
    為其與被告己○○勒贖車主寅○○，復由證人辛○○與被告
    己○○等人接洽後，由證人龔晏嫻匯入遭恐嚇取財十五萬元
    之帳戶一事，業據證人辛○○、龔晏嫻證述在卷，復有大雅
    郵局客戶歷史交易清單一份、被告己○○自自動櫃員機提領
    款項之照片二紙、證人龔晏嫻匯款予被告丁○○之郵政國內
    匯款執據等在卷可參，堪可認定。被告丁○○雖以前揭詞情
    置辯，惟被告己○○係以前開帳戶之提款卡，由自動櫃員機
    ，提領款項一節，亦有前開被告己○○自動櫃員機提領款項
    之照片二紙、大雅郵局客戶歷史交易清單一份附卷可憑。苟
    非被告丁○○提供予被告丑○○提款卡密碼，被告丑○○豈
    可能知悉該提款卡之密碼，而得以將提款卡交付被告己○○
    提款使用。被告丁○○就此雖辯稱：其係將密碼抄寫於提款
    卡上云云，惟以筆書寫密碼紀錄通常係為避免忘記，以備不
    時之需，然被告丁○○既係以其女兒之生日作為密碼，其就
    女兒之生日豈有可能忘記，此觀被告丁○○於本院準備程序
    時，得明白說出其女兒之生日即帳戶提款卡之密碼自明。故
    其所前開所辯已與社會常情不合。且縱認書寫密碼以避免忘
    記，一般而言，亦會將書寫之密碼與提款卡分開放置，以避
    免提款卡遺失或遭竊，使人輕易得知密碼，而被告為一智慮
    成熟之成年人焉有不知之理，然被告卻稱係直接將密碼寫於
    提款卡上且和存簿放置於一處，其所為舉措亦悖於社會常情
    。故其前開所辯將密碼記載於提款卡上云云，應係為掩飾其
    將前開帳戶交付被告丑○○使用，而臨訟構撰之詞，而無可
    採。再參以，被告丁○○於九十六年四月二十六日至中國信
    託銀行開戶，經行員告知，其已為通報警示，要其至警局處
    理時，被告丁○○立即以公共電話撥打被告丑○○所持用之
    0000000000號電話與其聯絡，被告丑○○通話完
    畢後，又立即以行動電話通知被告己○○，然被告三人之通
    話內容，均已為員警依法監聽側錄，此有九十六年四月十一
    日九十六年中檢惠讓聲監（續）字第○○○四九四號臺灣臺
    中地方法院檢察署通訊監察書及通訊錄音光碟在卷可憑，復
    經本院勘驗前開被告丁○○、丑○○、己○○之通話內容，
    製有如附表編號一、二、三所示之通話譯文可參，然依被告
    丁○○與被告丑○○之通話內容所示，被告丑○○要被告丁○○依銀行行員之指示，去警局備案，但被告丁○○答稱：
    「我就不知道要怎樣講，你叫我要如何去。」，嗣被告丑○○即指示被告丁○○如何備案，被告丁○○則又答稱：「如
    果他們問我簿子怎麼不見的，我就跟他講我說真的是不見的
    哦。」，被告丑○○亦回答：「對，妳說妳不知道。」，其
    後被告丑○○即在電話中教導被告丁○○於警局時，應如何
    應對，嗣被告丁○○並說到：「好啊，我就說我今天要去開
    戶才知道（按：帳戶遺失）就好。」，被告丑○○亦回答：
    「妳說我今天去開戶我才知道的。」，故依前開被告丑○○
    與被告丁○○之對話，若非被告丁○○將前開帳戶資料提供
    予被告丑○○使用，並知悉其用途，何以銀行行員告知須至
    警局備案，否則無法開戶之第一時間，即與被告丑○○聯絡
    ，並於電話中商討備案時，應如何陳述，且嗣後被告丑○○
    即將被告丁○○要去警局備案一事，告知被告己○○，被告
    己○○亦即詢問被告丑○○稱：「你有沒有跟她講要怎樣說
    嗎？」，被告丑○○即答：「有啦」等語，益徵被告丁○○
    應係知情，而被告己○○對被告丁○○應知悉前開大雅郵局
    帳戶係交付予被告丑○○作為恐嚇取財匯款使用之事，亦知
    之甚詳。準此，被告丁○○客觀上確有將前開帳戶存摺、提
    款卡連同密碼提供予被告丑○○使用，主觀上亦知被告丑○○使用該帳戶之用途，則其確有提供帳戶幫助被告丑○○、
    己○○恐嚇取財之犯行甚明。被告丁○○前開所辯均係臨訟
    飾卸之詞，而無可採。
三、核被告己○○、丑○○就犯罪事實一、(一)所為，均係犯刑法
    第三百四十六條第三項、第一項之恐嚇取財未遂罪；就犯罪
    事實一、(二)所為，均係犯刑法第三百四十六條第三項、第一
    項之恐嚇取財未遂罪；就犯罪事實一、(三)所為，均係犯刑法
    第三百四十六條第一項之恐嚇取財罪；就犯罪事實一、(四)所
    為，均係犯刑法第三百四十六條第三項、第一項之恐嚇取財
    未遂罪。被告己○○、丑○○就犯罪事實一、(一)、(二)、(三)、
    (四)，有犯意聯絡及行為分擔，均為共同正犯。被告丁○○將
    其上開郵局帳戶之存摺、提款卡連同提款密碼交給被告丑○○等人供其作為犯罪事實一、(三)恐嚇取財之用，顯係基於幫
    助被告丑○○等人恐嚇取財之犯意，且其所為提供前開帳戶
    之行為屬刑法恐嚇取財罪構成要件以外之行為，其既以幫助
    被告丑○○等恐嚇取財犯罪之意思而參與犯罪構成要件以外
    之行為，核其所為，係犯刑法第三十條第一項前段、第三百
    四十六條第一項之幫助恐嚇取財罪。被告丑○○於九十一年
    間因過失傷害罪，經本院判處有期徒刑三月，甫於九十一年
    四月二十九日易科罰金執行完畢等情，有臺灣臺中地方法院
    檢察署刑案資料查註紀錄表，臺灣高等法院被告全國前案紀
    錄表在卷可參，其於五年以內故意再犯本件有期徒刑以上之
    四罪，為累犯，均應依刑法第四十七條第一項之規定加重其
    刑。犯罪事實一、(一)、(二)、(四)部分，被告己○○、丑○○已
    著手恐嚇取財行為之實施，惟未取得財物，其犯罪尚屬未遂
    ，爰依刑法第二十五條第二項減輕其刑。被告丁○○係以幫
    助恐嚇取財犯罪之意思參與犯罪，為恐嚇取財之幫助犯，爰
    依刑法第三十條第二項規定，依正犯之刑減輕之。爰審酌被
    告己○○、丑○○平日素行，及其利用被害人車輛遭竊，而
    恐嚇他人，其所為犯行，嚴重影響社會治安，及對被害人所
    生之損害，與被告己○○於本案係處於主導之角色，量刑自
    應較被告丑○○為重；被告丁○○，明知被告丑○○係為恐
    嚇取財，仍提供帳戶予被告丑○○幫助其遂行恐嚇取財之犯
    行，與被害人所受之損害，暨被告己○○、陳重宇犯後坦承
    犯行，被告丁○○犯後猶否認犯行，飾詞狡辯之犯後態度及
    其等之犯罪之動機、目的、手段等一切情狀，分量處如主文
    所示之刑。起訴書雖請求本院就被告己○○部分，每件量處
    有期徒刑一年二月，被告丑○○部分，每件量處有期徒刑一
    年，惟檢察官前開求刑未區分既、未遂之不同，本院審酌上
    情，認應量處如主文所示之刑為當，併此敘明。又被告己○○、丑○○、丁○○，本案犯罪時間，在九十六年四月二十
    四日以前，合於減刑條例，均應依中華民國九十六年罪犯減
    刑條例第二條第一項第三款，將其所宣告之有期徒刑減其二
    分之一，並就被告己○○、丑○○部分定其應執行之刑，被
    告丁○○部分諭知易科罰金之折算標準。扣案之手機一支，
    係被告己○○所有，供犯本案所用之物，爰依法宣告沒收。
    至扣案之上衣、帽子，係被告己○○平日之穿著，並非專供
    本案犯罪所用之物，且非法院應義務沒收之物品，爰不為沒
    收之諭知。
貳、無罪部分：
一、公訴意旨略以：
(一)、被告甲○○意圖為自己不法之所有，於下列時間、地點，有
    如下之竊盜行為：１、於九十五年十月五日日上午九時前某
    時，在臺中縣大雅鄉○○路二五○巷一一○號前，以不詳之
    方法竊取證人楊雪伶所有之車牌號碼五Ｊ－六二六八號自用
    小客車及車上物品；２、於九十五年十二月七日八時許，在
    苗栗縣頭份鎮尖下里芝山莊八八號前，以持不詳工具打開車
    門鎖及啟動汽車鎖方式，竊取證人子○○持用之車牌號碼六
    六一一－ＨＫ號自用小客車及車上所物品（該車車主為苗栗
    縣造橋鄉農會，平日由總幹事黃天貴使用）；３、於九十五
    年十二月二十九日五時許，在臺中縣烏日鄉○○路○段六六
    六號前，以持不詳工具打開車門鎖及啟動汽車鎖方式，竊取
    證人壬○○所使用之車牌號碼六六八八－ＳＤ號自用小客車
    及車上所物品（車主為壬○○配偶簡婷琪）；４、於九十六
    年一月二日五時三十分許，在嘉義市○○街一二○八巷六號
    前，以持不詳工具打開車門鎖及啟動汽車鎖方式，竊取證人
    辛○○所持用之車牌號碼六八八九－ＮＬ號自用小客車及車
    上所物品（車主為寅○○）；５、於九十六年四月九日二十
    三時三十分許，在臺中縣清水鎮○○路九五巷二一號前，以
    持不詳工具打開車門鎖及啟動汽車鎖方式，竊取證人庚○○
    所有車牌號碼八六九六－ＮＳ號自用小客車及車上所物品；
    ６、於九十六年四月十一日五時三十分許，先侵入臺中縣梧
    棲鎮○○○街二十巷二十號一樓，竊取證人丙○○之皮包及
    現金新臺幣（下同）七千元，並由該處餐廳竊的車輛鑰匙，
    旋至屋前打開車門鎖及啟動汽車鎖，竊取證人丙○○所持用
    之車牌號碼九五二九－ＬＰ號自用小客車及車上所有物品（
　　車主為隆益國際有限公司）；７、於九十六年四月十七日十
  　九時時三十分許，在臺中縣梧棲鎮○○街三一九巷九號前，
    以持不詳工具打開車門鎖及啟動汽車鎖方式，竊取證人戊○○向和運汽車租賃股份有限公司租用之車牌號碼六三七八－
    ＨＨ號自用小客車及車上物品；８、於九十六年四月十七日
    十九時三十分許分許，在臺中縣梧棲鎮○○街三一九巷九號
    前，以持不詳工具打開車門鎖及啟動汽車鎖方式，竊取證人
    戊○○所有車牌號碼六三七八－ＨＨ號自用小客車及車上物
    品後，發現車上有前開住址鑰匙，竟另起犯意，於同年月十
    八日日四許之夜間，利用前開鑰匙侵入前址，竊取戊○○家
    中現金三萬三千元，因認被告甲○○涉犯刑法第三百二十條
    第一項之竊盜罪、同法第三百二十一條第一項第一款之夜間
    侵入住宅竊盜罪云云；被告甲○○竊取前開車牌號碼五Ｊ－
    六二六八號、六六一一－ＨＫ號、六六八八－ＳＤ號、六八
    八九－ＮＬ、八九六九－ＮＳ、九五二九－ＬＰ號之車輛後
    ，即與被告己○○、丑○○，共同基於恐嚇取財之犯意聯絡
    ，分別向於九十五年十月五日十一時三十分許至九十五年十
    月十三日止，向證人證人楊雪伶；於九十五年十二月七日、
    同年月十二日、十三日，向證人子○○；於九十五年十二月
    二十九日，向證人壬○○；於九十六年一月二日，向證人辛○○（車主寅○○）；九十六年四月十日後，向證人庚○○
    ；於九十六年四月十二日向證人丙○○等恫稱：須交付金始
    返還車輛等語恐嚇前開證人子○○等人，惟僅證人辛○○支
    付十五萬元，因認被告甲○○與被告己○○、丑○○共犯刑
    法第三百四十六條第一項、第三項之恐嚇取財既遂及未遂罪
    嫌云云。
(二)、被告丑○○、己○○明知車牌號碼五Ｊ－六二六八號自用小
    客車，係被告甲○○竊得之車輛，竟仍與被告甲○○，共同
    基於意圖為自己不法所有之犯意聯絡，自九十五年十月五日
    十一時三十分許起，至九十五年十月十三日止，依證人楊雪
    伶放置在車上之名片上所載之聯絡電話，接續撥打約電話予
    證人楊雪伶，恫嚇稱：須匯款十萬元，方能取回車輛等語，
    致使證人楊雪伶心生畏懼，而依對方指示，於九十五年十月
    十三日，匯款十萬元至證人癸○○（原名賴宛庭、賴凱亭，
    另由本署檢察官為不起訴處分）所申辦之合作金庫商業銀行
    豐原分行帳號0000000000000號之帳戶內（該
    帳戶係被當己○○向證人賴宛庭借用）。嗣因被告甲○○、
    己○○無法於九十五年十月十三日使用提款卡領款，被告己○○、甲○○復共同基於同上犯意，接續於同日再打電話對
    楊雪伶恐嚇稱：妳是否有報警，如果報警的話要花五千元請
    小弟到你家縱火，並喝令楊雪伶不要報警，渠等要去合作金
    庫領錢等語，被告己○○且另撥打電話與證人癸○○聯絡，
    表示要借用上開帳戶之存摺及印鑑章，並約證人癸○○於翌
    日即同年月十四日上午，至臺中縣豐原火車站見面，俟雙方
    於豐原火車站會面後，證人癸○○即將上開帳戶之存摺及印
    鑑章交予被告己○○使用，旋被告己○○即與有共同犯意聯
    絡之被告丑○○一起至合作金庫銀行豐原分行，由被告丑○○進入銀行內領款，惟因銀行人員表示須開戶人本人方能領
    款，被告己○○乃又以電話通知證人癸○○至合作金庫銀行
    豐原分行，證人癸○○旋與友人即案外人林純如一起至合作
    金庫銀行豐原分行，由被告丑○○陪同證人癸○○與案外人
    林純如一起於九十五年十月十四日十四時許，進入合作金庫
    銀行豐原分行，由證人癸○○提領帳戶內全部款項十萬元，
    被告己○○則駕車在該銀行門口等候，俟證人癸○○提領十
    萬元後，被告己○○即對證人癸○○表示在臺中縣豐原火車
    站會合，旋被告丑○○即改搭證人癸○○所乘之自用小客車
    ，至臺中縣豐原火車站與被告己○○會合，再由被告己○○
    進入證人癸○○所乘自用小客車內，由證人癸○○將領得之
    十萬元全數交予被告己○○，再由被告己○○轉交予被告甲○○，被告甲○○且旋將其中二千元分予被告己○○（被告
    陳琮瑜恐嚇取財犯行部分，業經臺灣臺中地方法院檢察署檢
    察官提起公訴，經本院以九十六年易字第一六三三號判處有
    期徒刑一年在案，非本案起訴範圍內）因認被告丑○○與被
    告己○○共犯本案之恐嚇取財犯行云云。
(三)、被告己○○、丑○○於九十六年四月十日後，由被告己○○
    、丑○○等以公共電話撥打證人庚○○電話，恫以交付金錢
    至指定帳戶內，始返還車輛之言詞，致證人庚○○心生畏怖
    。嗣因證人庚○○要求一手交錢、一手交車遭拒，始未得逞
    ，因認被告己○○、丑○○涉犯刑法第三百四十六條第三項
    、第一項之恐嚇取財未遂罪云云。
二、按犯罪事實應依證據認定之，無證據不得認定犯罪事實，又
    不能證明被告犯罪者，應諭知無罪之判決，刑事訴訟法第一
    百五十四條第二項及第三百零一條第一項分別定有明文。次
    按刑事訴訟法上所謂認定犯罪事實之證據，係指足以認定被
    告確有犯罪行為之積極證據而言；如未能發現相當證據或證
    據不足以證明，自不能以推測或擬制之方法，以為裁判基礎
    （最高法院二十九年上字第三一○五號、四十年台上字第八
    十六號判例參照）。又刑事訴訟法第一百六十一條已於九十
    一年二月八日修正公布，其第一項規定：檢察官就被告犯罪
    事實，應負舉證責任，並指出證明之方法。因此，檢察官對
    於起訴之犯罪事實，應負提出證據及說服之實質舉證責任。
    倘其所提出之證據，不足為被告有罪之積極證明，或其指出
    證明之方法，無從說服法院以形成被告有罪之心證，基於無
    罪推定之原則，自應為被告無罪判決之諭知（最高法院九十
    二年台上字第一二八號判例參照）。
三、公訴人認被告甲○○涉犯前開竊盜、恐嚇取財罪嫌無非係以
    同案被告己○○、丑○○之自白，證人即被害人子○○、壬○○、辛○○、龔晏嫻、庚○○、丙○○、戊○○等人之證
    述及被告丁○○大雅郵局客戶歷史交易清單、被告己○○自
    自動櫃員機提領款項之照片、臺中縣警察局車輛協尋電腦輸
    入單、失車紀錄、證人龔晏嫻匯款予被告丁○○之郵政國內
    匯款執據等為其論據之基礎，訊據被告甲○○則坦承確認識
    被告己○○之事實，惟堅詞否認有何竊盜、恐嚇取財之犯行
    ，辯稱：伊均無被告己○○前開所述竊盜之事實，被告己○○用以恐嚇車主之車籍資料，亦非伊所提供，可能是因伊與
    被告己○○有債務糾紛，所以被告己○○才誣陷伊等語；公
    訴人認被告丑○○有與被告己○○共同向證人楊雪伶恐嚇取
    財（車牌號碼五Ｊ－六二六八號車輛），無非係以證人楊雪
    伶遭恐嚇取財匯入證人癸○○前開合作金庫銀行帳戶之十萬
    元，係由被告丑○○與己○○會同證人癸○○至合作金庫銀
    行豐原分行提領之事實為其論據之基礎；認被告己○○、丑
    ○○共同向證人庚○○恐嚇取財之犯行，無非係以卷附通訊
    監察譯文所載被告己○○傳送予被告丑○○要其查出車牌號
    碼八六八九－ＮＳ號車輛車主即證人庚○○電話之簡訊為其
    論據之基礎，訊據被告丑○○則堅詞否認有何與被告己○○
    共同對證人陳雪伶、庚○○恐嚇取財之犯行，被告己○○亦
    堅詞否認有何對證人庚○○恐嚇取財，被告丑○○辯稱：當
    日與被告己○○一同至合作金庫銀行，係因被告己○○要伊
    一同去領款，伊不知該筆金錢之來源，伊與癸○○一同進入
    銀行提領時，伊亦曾問癸○○為何要提領這麼多錢，亦可證
    明伊真等不知情；而證人庚○○部分，因委託綽號「黑狗」
    之男子，查詢證人庚○○的電話，但未查到，伊與被告己○○均未打電話予證人庚○○恐嚇等語，被告己○○亦辯稱：
    並未曾打電話予證人庚○○恐嚇等語。經查：
(一)、被告甲○○部分：
１、竊盜部分：
、證人即同案被告陳琮瑜雖於本院審理時證述：被告甲○○交
    付前開車牌號碼六六一一－ＨＫ（車主登記為苗栗造橋鄉農
    會）、六六八八－ＳＤ（車主登記為壬○○配偶簡婷琪）、
    六八八九－ＮＬ（車主登記為寅○○）、八六九六－ＮＳ（
    車主登記為庚○○）、九五二九－ＬＰ（車主登記為隆益國
    際有限公司）車籍資料時，曾告訴伊，前開車輛係他偷來的
    ，但並非每件均提到係他所偷的，至於那幾件他曾提到是偷
    的，伊已忘記了；被告甲○○曾提到車牌號碼九五二九－Ｌ
    Ｐ這輛車，他是從浴室進去竊得鑰匙後竊得的，至於車牌號
    碼六三七八－ＨＨ（車主為和運汽車股份有限公司），被告
    甲○○曾告訴伊，是他趁車主熟睡的時侯，進去車主家中竊
    取汽車鑰匙，再將車子開走云云（本院卷第一七四、一七五
    、一七六頁），依證人己○○證述之內容可知，證人己○○
    並未親見被告甲○○竊取前開車牌號碼六六一一－ＨＫ、六
    六八八－ＳＤ、六八八九－ＮＬ、八六九六－ＮＳ、九五二
    九－ＬＰ、六三七八－ＨＨ號等車輛，或侵入丙○○、戊○○住所行竊之事實，其所為之證述，係聽聞被告甲○○轉述
    自屬傳聞而無證據能力，自無法作為證明被告甲○○竊盜之
    證據適格。
、證人己○○前開證述內容，若係在於證明被告甲○○確曾於
    審判外自白前開竊盜犯行，惟證人己○○除就車牌號碼九五
    二九－ＬＰ、六三七八－ＨＨ此二輛車確認被告甲○○曾對
    其自白為被告甲○○所竊取外，其於就車牌號碼六六一一－
    ＨＫ、六六八八－ＳＤ、六八八九－ＮＬ、八六九六－ＮＳ
    中，何輛汽車被告甲○○曾對其自白為其所竊取一事，已不
    復記憶，且被告甲○○亦否認曾向證人己○○陳述前開竊盜
    之事實，則被告甲○○是否確有前開審判外之自白，已非無
    疑。縱認被告甲○○曾對證人陳琮瑜供述上揭情節，惟按被
    告之自白不得作為有罪判決之唯一證據，仍應調查其他必要
    之證據，以察其是否與事實相符，刑事訴訟法第一百五十六
    條第二項定有明文。是以，被告雖已自白，仍應調查其他必
    要之證據，以察其是否與事實相符。此立法目的仍欲以補強
    證據擔保自白之真實性；亦即以補強證據之存在，藉之限制
    自白在證據上之價值。而所謂補強證據，則指除該自白本身
    外，其他足資以證明自白之犯罪事實確具有相當程度真實性
    之證據而言。雖其所補強者，非以事實之全部為必要，但亦
    須因補強證據與自白相互利用，而足使犯罪事實獲得確信者
    ，始足當之（最高法院九十四年台覆字第十號判例意旨可資
    參照）。查公訴人所舉出之前開證人子○○、壬○○、辛○○、龔晏嫻、庚○○、丙○○、戊○○等人之證述，與臺中
　　縣警察局車輛協尋電腦輸入單、失車紀錄等書證，雖得證明
  　前開車牌號碼六六一一－ＨＫ、六六八八－ＳＤ、六八八九
    －ＮＬ、八六九六－ＮＳ、九五二九－ＬＰ、六三七八－Ｈ
    Ｈ確曾遭人竊取，而證人丙○○、戊○○並曾遭侵入住宅竊
    盜，惟尚難以此即認前開竊盜犯行均為被告甲○○所為。又
    被告甲○○為警查獲之際，確曾查得伊持有六三七八－ＨＨ
    （已換掛車牌號碼一八八八－ＦＪ車牌）之車輛，然持有贓
    物可能之情形非一，或係故買、收受、寄藏贓物，或為竊盜
    等財產犯罪所得，而被告甲○○就此辯稱係案外人羅育雄借
    予其使用云云，是亦無法僅以被告持有前開贓物，即率爾直
    接推論為被告甲○○所竊得，是被告持有前開贓車，亦無法
    作為補強證據。職是，前開車牌號號碼六六一一－ＨＫ、六
    六八八－ＳＤ、六八八九－ＮＬ、八六九六－ＮＳ號車輛及
    證人丙○○、戊○○遭侵入住宅竊盜之部分，僅有證人己○○證述被告甲○○於審判外自白，然為被告甲○○否認其證
    言真實性之前開證人己○○之證言，復無其他補強證據足資
    佐證證人己○○所證被告甲○○前開自白之真實性，依前開
    說明，自難僅以被告甲○○於審判外不明確之自白即為被告
    甲○○有罪之認定。
、就案外人楊雪伶遭竊之車牌號碼五Ｊ－六二六八號車輛部分
    ，卷內並無案外人楊雪伶遭竊盜及恐嚇取財之筆錄，惟依公
    訴人所舉之本院九十六年度易字第一六三三號刑事判決，雖
    得證明證人楊雪伶所有之車牌號碼五Ｊ－六二六八號確曾遭
    人竊取，嗣並為人勒索車輛贖款之事實，惟尚無法證明竊取
    前開車輛之人即係被告甲○○，且證人己○○亦於本院審理
    時證述：係被告甲○○要向其借帳戶，要其至合作金庫銀行
    豐原分行，提領款項，但伊不知該車輛係何人所竊取等語（
    本院卷第一七六頁）。故就此部分亦無法使本院形成被告竊
    盜之心證。
２、恐嚇取財部分：
、刑事訴訟法第一百五十六條第二項規定：被告或共犯之自白
    ，不得作為有罪判決之唯一證據，仍應調查其他必要之證據
    ，以察其是否與事實相符。立法旨意乃在防範被告或共犯自
    白之虛擬致與真實不符，故對自白在證據上之價值加以限制
    ，明定須藉補強證據以擔保其真實性。所謂補強證據，係指
    除該自白本身之外，其他足以證明該自白之犯罪事實確具有
    相當程度真實性之證據而言，雖所補強者，非以事實之全部
    為必要，但亦須因補強證據之質量，與自白之相互利用，足
    使犯罪事實獲得確信者，始足當之。共犯之自白，性質上仍
    屬被告之自白，縱先後所述內容一致，或經轉換為證人而具
    結陳述，仍屬不利己之陳述範疇，究非自白以外之其他必要
    證據，自不足作為證明其所自白犯罪事實之補強證據（最高
    法院九十六年度台上字第五二五一號判決意旨參照）。查公
    訴人認被告甲○○涉犯恐嚇取財之犯行，為非係以證人即共
    犯己○○證述：至合作金庫豐原分行領取，證人楊雪伶遭恐
    嚇取財匯入證人癸○○帳戶之十萬元款項，係被告甲○○向
    其所借之帳戶，並要其幫忙領取；伊與九十五年十二月間（
    即於證人楊雪伶遭恐嚇取財後）與被告甲○○約定，由甲○○偷車，取得車主及車籍資料後，由伊去向車主勒贖，得款
    後，伊可分得五千元，而伊與被告丑○○向證人子○○、壬○○、寅○○、辛○○、丙○○等人恐嚇取財之車主、車籍
    等資料，均係被告甲○○交予伊的云云，惟證人己○○前開
    證述與被告甲○○合謀向車主恐嚇取財，並由甲○○交付證
    人子○○、壬○○、寅○○、丙○○等資料，撥打電話恐嚇
    勒贖云云，僅有共犯即證人己○○之自白，依前開說明，自
    應調查其他必要之證據，以察其是否與事實相符。惟證人即
    同案共犯丑○○於本院審理時證述：證人己○○曾告訴伊，
    勒贖之車籍資料等，係被告甲○○所提供，惟其均係聽證人
    己○○傳述，在該期間並未曾見過被告甲○○，或親見被告
    甲○○交付前開車籍等資料，或與被告甲○○接觸，或證人
    己○○與被告甲○○電話連絡等語（本院卷第一六五頁、一
    六九頁），是證人丑○○證述勒贖之車籍資料等，係被告甲○○所提供云云，係聽證人己○○之轉述，並未親自見聞被
    告甲○○交付車籍等資料之事實，就此部分之證言自屬傳聞
    ，而無證據能力，自不得作為證明被告甲○○涉犯恐嚇取財
    之證據使用。另公訴人所舉之證人子○○、壬○○、辛○○
  　、龔晏嫻、丙○○等證述車輛遭竊後，遭勒贖之情節及大雅
    郵局客戶歷史交易清單一份、被告己○○自自動櫃員機提領
    款項之照片二紙、臺中縣警察局車輛協尋電腦輸入單二紙、
    失車紀錄二紙、證人龔晏嫻匯款予被告丁○○之郵政國內匯
    款執據等書證，亦僅得證明證人子○○、壬○○、寅○○、
    辛○○、丙○○等人所有或持用之車輛遭竊後，曾遭證人己○○、丑○○恐嚇取財之事實，尚不足以作為證人己○○前
    開證述被告甲○○與其共謀並提供車籍資料而參與本案恐嚇
    取財犯行之補強證據。再參酌，被告己○○、丑○○於九十
    六年二、三月間即為警方鎖定，依法實施通訊監察，若被告
    甲○○確有涉案，何以公訴人未提出側錄到被告甲○○與被
    告己○○或被告丑○○之通話，亦或被告己○○與被告丑○○談及被告甲○○與本案相關之對話，此亦有九十六年二月
    十三日九十六年中檢惠讓聲監字第二三五號、九十六年三月
    九日九十六年中檢惠讓聲監（續）字第三三四號、九十六年
    三月二十日中檢惠讓聲監（續）字第三九五號、九十六年四
    月十一日中檢惠讓聲監（續）字第四九四號、九十六年四月
    十七日中檢惠讓聲監（續）字第五三七號、九十六年五月八
    日中檢惠讓聲監（續）字第六四八號之臺中地方法院檢察署
    通訊監察書，在卷可參。準此，被告甲○○涉犯對證人子○○、壬○○、寅○○、辛○○、丙○○等人恐嚇取財部分，
    僅有證人即共犯己○○之證述，尚查無其他補強證據，足資
    證明證人己○○前開證述被告甲○○共犯本案犯行證言之真
    實性，故尚難以此即為被告甲○○有罪之認定。
、公訴人認被告甲○○涉犯對證人楊雪伶恐嚇取財之犯行，主
    要係以證人即共犯己○○證述，證人楊雪伶遭恐嚇取財匯入
    之款項，係伊代被告甲○○領取，並交付予被告甲○○為其
    論據之基礎，惟證人己○○證述，至合作金庫豐原分行領取
　　，證人楊雪伶遭恐嚇取財匯入證人癸○○帳戶之十萬元款項
  　之情形為：「是甲○○本人先來找我，親自與我碰面，叫我
    找賴宛庭（即證人癸○○）出來問清楚一下，我就與賴宛庭
    約在火車站的對面，甲○○聽到我要約賴宛庭在火車站，但
    我沒有與甲○○約，在這中間我先去載丑○○，（思考許久
    ）我忘記甲○○有沒有與我一起去找丑○○。我找到丑○○
    之後，就開車先到豐原火車站對面的網咖與賴宛庭碰面，並
    沒有與甲○○碰面，我沒有注意甲○○是否已經到了火車站
    ，我與賴宛庭碰面之後，我就向賴宛庭拿她的存簿、印章，
    跟丑○○去合庫領錢，賴宛庭在火車站對面的網咖前面等，
    我們第一次沒有領到，丑○○進到車子之後，說行員說要本
    人，所以我就打電話給賴宛庭，要她過來，她開車過來之後
    ，就由賴宛庭與丑○○下車去領，存簿、印章就由丑○○交
    給賴宛庭去領，這次就有領到，領到之後，丑○○就坐賴宛
    庭的車，他們的車跟在我後面，我自己開一台到豐原火車站
    找甲○○，我看到甲○○車子停在哪裡，我就將車停在馬路
    旁，丑○○就下車坐到我的車，他坐在哪個位置，我忘記了
    ，我再走過去向賴宛庭拿錢，拿完之後，賴宛庭她們就走了
    ，我又上車，我坐到副駕駛座，這時候甲○○就從旁邊走出
    來，我就直接將錢拿給他，車子在那裡停了幾分鐘。甲○○
    來拿錢的時候，當時我有無下車，或是我是坐在車上拿錢給
    他的這些細節，我不太記得，但我們有聊了幾句，大概就是
    有沒有再去玩車的事情，時間約有一分多鐘。甲○○拿了錢
    之後，他就從放在銀行信封袋裡面的錢拿二千元塞給我，我
    們就各自分開了。」等語（本院卷第一八三、一八四頁），
    惟與證人丑○○證述：「當天己○○叫我去載他，要去領錢
    ，他就開我的車，到了合作金庫，己○○就叫我去領，我就
    去領。在要去領的時候，我們還在火車站，己○○說先去領
    錢，我就去領錢，但沒有領到，上車之後他就說這些錢是要
    給「阿宏」的，但沒有說到為何要領這些錢給「阿宏」，我
    也沒有問原因。後來領完錢之後，己○○就叫我載他去火車
    站，到火車站的時候，車子並沒有停下，車子是慢慢走的，
    己○○就在那時搖下車窗，錢就交給另一個人，己○○當時
    只有叫我往火車站開，並沒有說要去那裡做什麼，也沒有叫
    我停車。」、「（當天所領的十萬元，是交給何人？）己○○在豐原火車站交給一個男子，那個男子我並沒有看到人，
    因為當時是暫時停車，搖下車窗，就有一個人過來拿，但我
    沒有看到長相。」「（在火車站從後照鏡看到的人的體型，
    是否與甲○○相似？）看不清楚，當天人來人往的。」等語
    之情節（本院卷第一六七、一七○、一七二頁），顯有不同
    ，苟證人己○○、丑○○確有經歷前開取款後交付金錢予被
    告甲○○之情節，何以二人所述交付金錢予被告甲○○之情
    節並不一致，是證人己○○前開所述情節是否詳實，即非無
    疑。且依證人己○○前開所述，交付十萬元予被告甲○○之
    際，車輛係暫停，並與其交談約一分鐘，被告甲○○復從領
    得之十萬元裏，抽出二千元予其等語，而被告丑○○亦自承
    認識被告甲○○（本院卷第一六九頁），證人己○○交付金
    錢予他人之際，伊係坐於駕駛座等語，則依證人己○○所述
    停留之時間，並與被告甲○○交談約一分鐘，證人丑○○既
    認識被告甲○○，豈有可能不知該人係被告甲○○，然證人
    丑○○卻稱僅從後照鏡看到該人，不知該人係何人云云，則
    取款之人是否確為被告甲○○亦非無疑。準此，證人己○○
    之前開證言，顯與在場之證人丑○○所述不同，故亦難以證
    人己○○前開有瑕疵之證言，即為被告甲○○不利之認定。
、又遍觀全卷僅有證人庚○○所有之車牌號碼八六九六－ＮＳ
    號車輛遭竊之警詢筆錄，並無證人庚○○曾遭恐嚇須給付金
    錢方得取回車輛之資料，復經本院請承辦員警再次確認證人
    庚○○是否曾遭人恐嚇取財，其出具偵查報告稱：「二、針
    對本案有關車主庚○○自小客車八六九六－ＮＳ失竊案，於
    九十六年四月十日七時五分許，己○○以00000000
    00電話撥打丑○○0000000000電話，己○○要
    丑○○去查資料（失車車主資料），羅嫌要陳嫌將資料簡訊
    給他，陳嫌復於九十六年四月十日七時十一分以00000
    00000電話傳簡訊給丑○○0000000000，內
    容為『清水鎮○○路九十五巷二一號，先不要報車號給他叫
    他查住址的電話八六九六ＮＳ』（詳見譯文內容），經查該
    車號八六九六－ＮＳ為車主庚○○所有之失竊本田ＣＲＶ型
    自小客車。三、警方從監察通聯內容得知該內容後，立即與
    車主庚○○聯絡，車主表示上述清水鎮○○路九十五巷二一
    號住址及車號八六九六－ＮＳ自小客車，確實係其住處及車
    輛無誤，警從而確定該竊車案件係與陳嫌、羅嫌有關。但直
    到陳嫌與羅嫌遭警方查獲到案，車主卻一直未接獲恐嚇電話
    ，…。本案因車主庚○○無接獲恐嚇勒贖電話，警方因而無
    製作第二次恐嚇取財筆錄，只檢附第一次車輛失竊筆錄；另
    本欲於近日約談車主庚○○製作第二次筆錄，因其已於九十
    六年九月十六日出境至中國大陸無法製作特此敘明。」等語
    ，此有員警程純濱書立之偵查報告一紙在卷可憑（本院卷第
    一○六頁）；再參酌公訴人所提出之通訊監察譯文，亦有九
    十　六年四月十五日二十一時二十九分被告己○○與綽號「
    黑狗」之通訊譯文，「黑狗」表示無法以地址查得電話，嗣
    於九十六年四月十六日零時十五分被告己○○即以電話與被
    告丑○○表示「黑狗」無法查得電話等情，此均有九十六年
    三月二十日九十六年中檢惠讓聲監（續）字第三九五號通訊
    監察書、通訊譯文在卷可參。準此，足認被告庚○○雖有前
    開車輛遭竊之事實，惟尚無遭人以此勒贖之情節發生，是公
    訴人認證人庚○○曾遭被告甲○○、己○○、丑○○以須交
    付贖款，始返還車輛等情恐嚇取財云云，容有誤會。
(二)、被告丑○○、己○○部分：
、證人癸○○於本院審理時證述：伊跟證人己○○及伊一個朋
    友約在豐原火車站對面那邊，證人己○○、被告丑○○開一
    台車來，伊就跟證人己○○說他們自己的錢，要他自己去領
    ，就將合作金庫之存摺、印章交給證人己○○，被告丑○○
    、證人己○○就開一台車過去領，過了沒多久證人己○○就
    打電話給伊說要本人去領，後來伊就與伊朋友就去合作金庫
    豐原分行，與他們會合，被告丑○○就將寫好的提款單交給
    伊，伊就去領，領完錢之後，伊就打電話給證人己○○，說
  　錢現在拿給你，他就說約在豐原火車站，伊就與伊朋友、被
    告丑○○一同開車過去火車站的旁邊，到了之後，被告丑○○下車，換證人己○○上車，證人己○○坐在後座，伊將錢
    交給他，他拿到錢之後，就將牛皮紙袋丟掉，將錢拿走，之
    後就下車，我們就各自離開等語（本院卷第一八七頁），參
　　照證人即同案被告己○○於本院審理時證述證人癸○○為其
  　領款之情節（本院卷第一八三頁），其二人所述至合作金庫
    銀行提領款項之情節相符，然依其二人所述之情況，可知證
　　人己○○就可能曝露身分之提領過程，均刻意不出面，推由
  　被告丑○○及證人癸○○出面，甚至與被告丑○○、證人癸○○同至合作金庫豐原分行前，由證人癸○○與被告丑○○
    出面領得款項後，仍不願出面拿取，而與證人癸○○另相約
    至豐原車站前拿取，並使本與其同車前往之被告丑○○改搭
    證人癸○○乘坐之車輛，足見被告己○○就提領之金錢來源
    應知之甚詳，並有刻意迴避之舉措，此觀被告己○○於本案
    犯罪事實一、(三)得款後自自動櫃員機提領款項時，亦知要將
    帽子拉低，以遮蓋面容，避免遭人認出，足見被告己○○亦
    知領款係其恐嚇取財犯罪歷程最易曝露身分之環節，反觀被
    告丑○○就提領款項之經過，係由其一人或與證人癸○○一
    同前往領款，若其確知悉該金錢之來源，何以均未設法掩飾
    其身分？又證人癸○○於本院審理時亦證述：被告丑○○於
    提領的過程，曾問伊說錢怎麼會這麼多等語（本院卷第一八
    五頁），若被告丑○○確有參與本件恐嚇取財犯行，當知悉
    該金錢之來源何以如此詢問證人癸○○？再參酌，證人癸○○領得前開款項，至與被告己○○相約之豐原車站，係由被
    告丑○○先下車，至被告己○○所駕駛之車上，復由被告己○○坐上證人癸○○所乘之車輛，再由證人癸○○將金錢交
    予被告己○○等情，亦據證人癸○○、己○○證述明確，設
    若被告丑○○確有參與恐嚇取財犯行，就該恐嚇取財之款項
    亦應有相當之管領力，何以被告己○○不請證人癸○○直接
    將金錢交予被告丑○○，反以如此繁複之方式取款，足見被
    告丑○○就前開金錢，並無管領支配之能力，故被告丑○○
    辯稱：僅係被告己○○要伊一同去提領，伊並不知該金錢之
    來源等語，似非顯難無據。職是，被告丑○○是否確有參與
    本件之恐嚇取財犯行，仍有合理之懷疑存在，尚難僅以被告
  　丑○○與被告己○○一同與證人癸○○至前開合作金庫銀行
    提領款項，即率爾直接推論被告丑○○即有與被告己○○共
    犯本件恐嚇取財之犯行。
、被告庚○○雖有前開車輛遭竊之事實，惟尚無遭人以此勒贖
    之情節發生，業如前述，是公訴人認證人庚○○曾遭被告己○○、丑○○以須交付贖款，始返還車輛等情恐嚇取財云云
    ，容有誤會。
三、綜上所述，本件被告被訴甲○○被訴竊盜、恐嚇取財部分，
    被告丑○○被訴與被告己○○共同對案外人楊雪伶恐嚇取財
    部分，及被告丑○○、己○○共同對證人庚○○恐嚇取財部
    分，公訴人所提出之證據或所指出之證明方法，尚不足為被
    告三人此部分有罪之積極證明，或說服本院形成被告三人有
    罪之心證。此外，復查無其他積極之證據足資證明被告三人
    確有公訴人所指此部分犯行，被告三人此部分之犯罪事實即
    屬不能證明，被告甲○○、丑○○、己○○此部分，依法自
    應諭知無罪之判決。
四、被告甲○○之辯護人雖請求本院對被告甲○○及證人己○○
    測謊，惟本院認前開聲請與待證事實無重要關係，無調查之
    必要，爰依刑事訴訟法第一百六十三條之二第二項第二款駁
    回辯護人之聲請。
據上論斷，應依刑事訴訟法第二百九十九條第一項前段、第三百
零一條第一項，刑法第二十八條、第三十條第一項前段、第二項
、第三百四十六條第一項、第三項、第二十五條第二款、第四十
七條第一項、第四十一條第一項前段、第五十一條第五款、第三
十八條第一項第二款，刑法施行法第一條之一第一項、第二項前
段，中華民國九十六年罪犯減刑條例第二條第一項第三款、第七
條、第九條，判決如主文。
本案經檢察官乙○○到庭執行職務。
中　　華　　民　　國　　96　　年　　10　　月　　26　　日
                  刑事第十四庭  審判長法  官  陳  葳
                  　　　　　　　　　　法　官  洪堯讚
                  　　　　　　　　　　法　官　劉逸成
上正本證明與原本無異。
如不服本判決，應於收受送達後十日內向本院提出上訴書狀（應
敘述具體理由並附繕本）。上訴書狀如未敘述理由，應於上訴期
間屆滿後二十日內補提理由書於本院。
                                      書記官  高勳楠
中　　華　　民　　國　　96　　年　　10　　月　　26　　日
附表：
┌──┬────────────────────────────┬──────────┐
│編號│                        內容                            │       備註         │
├──┼────────────────────────────┼──────────┤
│１  │時間：96年4月26日13時55分36秒                           │Ａ：丑○○          │
│    │                                                        │（持有0000000000號電│
│    │Ｂ：喂。                                                │  話）              │
│    │Ａ：喂。                                                │Ｂ：丁○○          │
│    │Ｂ：你在那裏？                                          │                    │
│    │Ａ：在我現在到潭子啊。                                  │（臺灣臺中地方法院檢│
│    │Ｂ：你要去哪裏？                                        │察署通訊監察書96年中│
│    │Ａ：去臺中加油啊，我要去．．．。                        │檢惠讓聲監（續）字第│
│    │Ｂ：陪我去，陪我去警察局啦。                            │000494號）          │
│    │Ａ：幹嘛。                                              │                    │
│    │Ｂ：我被人家通報了。                                    │                    │
│    │Ａ：怎樣？                                              │                    │
│    │Ｂ：詐騙。                                              │                    │
│    │Ａ：什麼詐騙。                                          │                    │
│    │Ｂ：郵局詐騙啦，對啊，啊我要去銀行開戶不能開戶啊，現在什│                    │
│    │    麼都不行啊，就是要去警察局備案啊，對啊，我要去中國信│                    │
│    │    託開戶都不讓我開戶啊，他說我被人家報遺失詐騙啊，他就│                    │
│    │    問我說都沒有警察去你們家找妳嗎，我說都沒有啊，對啊，│                    │
│    │    他就叫我說趕快去警察局備案，不然我永遠都不能開戶啊。│                    │
│    │Ａ：啊妳先去備啊。                                      │                    │
│    │Ｂ：我就不知道要怎樣講你叫我要如何去。（情緒波動）      │                    │
│    │Ａ：不是啊，你你現在在中國信託對不對？                  │                    │
│    │Ｂ：對啊，沒有啦，我現在在我們家外面的全家。            │                    │
│    │Ａ：啊妳去那個豐原派出所。                              │                    │
│    │Ｂ：豐原派出所在那裏？                                  │                    │
│    │Ａ：豐原派出所在．．．。                                │                    │
│    │Ｂ：沒有錢啦。                                          │                    │
├──┼────────────────────────────┼──────────┤
│２  │時間：96年4月26日13時57分3秒                            │Ａ：丑○○          │
│    │                                                        │（持有0000000000號電│
│    │Ｂ：喂。                                                │  話）              │
│    │Ａ：喂。                                                │Ｂ：丁○○          │
│    │Ｂ：喂。                                                │                    │
│    │Ａ：喂。妳妳先去妳先去備案，妳說妳剛才要，妳‧‧‧去辦戶│（臺灣臺中地方法院檢│
│    │    頭有沒有，他說銀行跟妳講的你現在來，銀行妳說銀行的人│察署通訊監察書96年中│
│    │    叫妳來備案的這樣就好了。                            │檢惠讓聲監（續）字第│
│    │Ｂ：啊如果他們問我簿子怎麼不見的，我就跟他講我說真的是不│000494號）          │
│    │    見的哦。                                            │                    │
│    │Ａ：對，妳說妳不知道，你說我想說．．．就來辦不然我這樣就│                    │
│    │    好了。                                              │                    │
│    │Ｂ：要去那一個總局備案？                                │                    │
│    │Ａ：去去合作也可以啊。                                  │                    │
│    │Ｂ：隨便一個警察局都可以哦。                            │                    │
│    │Ａ：是啊。                                              │                    │
│    │Ｂ：合作的，合作的也可以啊。                            │                    │
│    │Ａ：是啊。                                              │                    │
│    │Ｂ：反正我進去我就跟他講說我要去銀行辦戶頭，可是他跟我被│                    │
│    │    人家通報遺失詐騙這樣就好了                          │                    │
│    │Ａ：是。是啊。                                          │                    │
│    │Ｂ：這樣就好了。應該也是資料填一填應該就好了。          │                    │
│    │Ａ：要做筆錄。                                          │                    │
│    │Ｂ：哈啊。                                              │                    │
│    │Ａ：是啊。                                              │                    │
│    │Ｂ：喔。                                                │                    │
│    │Ａ：不要緊，跟他做不然怎麼辦。                          │                    │
│    │Ｂ：怎麼有的沒有的是都發生在今天，有夠屎的（臺語）。    │                    │
│    │Ａ：好啦，不要緊，我再跟大頭說。                        │                    │
│    │Ｂ：．．．，去會怕ㄋㄟ，去會怕ㄋㄟ，我沒去過警察局ㄋㄟ。│                    │
│    │Ａ：那有什麼好怕的，其實妳跟他辦一辦就好了吧。          │                    │
│    │Ｂ：應該不會給你問一些有的沒有的吧。                    │                    │
│    │Ａ：他會跟妳問說，他會問妳一些簿子怎樣有的沒有的。      │                    │
│    │Ｂ：我就跟他講我什麼都不知道就好了。                    │                    │
│    │Ａ：對啊，你就說你跟他說那個是多久以前辦的。            │                    │
│    │Ｂ：對啊。                                              │                    │
│    │Ａ：你就這樣講就好，不然你去查嘛。                      │                    │
│    │Ｂ：可是我印章還在耶。                                  │                    │
│    │Ａ：哈啊。                                              │                    │
│    │Ｂ：我印章還在耶。                                      │                    │
│    │Ａ：對啊。                                              │                    │
│    │Ｂ：我就跟他說我簿子放在車廂裏面這樣就好了。            │                    │
│    │Ａ：對啊。                                              │                    │
│    │Ｂ：對啊，我就跟他說應該是放在機車裏面不見的，不就是簿子│                    │
│    │    自己掉出去不見了這樣就好。                          │                    │
│    │Ａ：對啊，你就講何時何時妳也不清楚，妳說你們根本沒人找我│                    │
│    │    。                                                  │                    │
│    │Ｂ：好啊，我就說我今天要去開戶我才知道就好。            │                    │
│    │Ａ：妳說我今天要去開戶我才知道的。                      │                    │
│    │Ｂ：好啦好啦。                                          │                    │
│    │Ａ：妳這樣跟他講就好了                                  │                    │
│    │Ｂ：好。                                                │                    │
│    │Ａ：是啊，去那邊看怎在打給我。                          │                    │
│    │Ｂ：好。                                                │                    │
│    │Ａ：好。                                                │                    │
├──┼────────────────────────────┼──────────┤
│３  │時間：96年4月26日14時17分19秒                           │Ａ：丑○○          │
│    │                                                        │（持有0000000000號電│
│    │Ａ：喂。                                                │  話）              │
│    │Ｂ：什麼事？                                            │Ｂ：己○○          │
│    │Ａ：阿阿呆去合作了喔。                                  │（持有0000000000號電│
│    │Ｂ：哈啊？                                              │  話）              │
│    │Ａ：阿呆跑去合作了。                                    │                    │
│    │Ｂ：什麼？                                              │（臺灣臺中地方法院檢│
│    │Ａ：阿呆啊。                                            │察署通訊監察書96年中│
│    │Ｂ：怎樣？                                              │檢惠讓聲監（續）字第│
│    │Ａ：跑去合作了。                                        │000494號）          │
│    │Ｂ：叫去了喔。                                          │                    │
│    │Ａ：是啊，我怕有在聽，都不要講了。                      │                    │
│    │Ｂ：喔，我知道了，啊你有你有沒有跟她講要怎樣說嗎？      │                    │
│    │Ａ：有啦。                                              │                    │
│    │Ｂ：好啦，看回來怎樣再說。                              │                    │
└──┴────────────────────────────┴──────────┘
附錄論罪科刑法條
中華民國刑法第346條
（單純恐嚇罪）
意圖為自己或第三人不法之所有，以恐嚇使人將本人或第三人之
物交付者，處六月以上五年以下有期徒刑，得併科一千元以下罰
金。
以前項方法得財產上不法之利益，或使第三人得之者，亦同。
前二項之未遂犯罰之。
